臺灣臺北地方法院民事裁定
110年度法字第249號
聲  請  人  黃肇雄即財團法人訊連玩美教育基金會之董事長



相  對  人  財團法人訊連玩美教育基金會

上列聲請人聲請變更相對人財團法人訊連玩美教育基金會捐助章
程，本院裁定如下：
    主   文
財團法人訊連玩美教育基金會捐助章程第五條准予變更如附件對
照表修正條文欄所示。
聲請人其餘聲請駁回。
聲請程序費用新臺幣壹仟元由聲請人負擔。
    理  由
一、按財團之組織及其管理方法，由捐助人以捐助章程或遺囑定
    之。捐助章程或遺囑所定之組織不完全，或重要之管理方法
    不具備者，法院得因主管機關、檢察官或利害關係人之聲請
    ，為必要之處分；又為維持財團之目的或保存其財產，法院
    得因捐助人、董事、主管機關、檢察官或利害關係人之聲請
    ，變更其組織，民法第62條、第63條分別定有明文。是依前
    揭規定聲請法院就財團之捐助章程為必要處分，或變更財團
    組織者，應以捐助章程所定財團之組織不完全或重要管理方
    法不具備，或為維持財團之目的或保存其財產為要件。至非
    屬上開事項之章程變更，則祗需取得目的事業主管機關之許
    可，即可聲請該管法院辦理變更登記，無庸向法院聲請准許
    （最高法院85年度台抗字第320號裁定、最高行政法院77年
    度判字第2069號判決、司法院祕台廳㈠字第01199號函釋要
    旨參照）。
二、本件聲請意旨略以：聲請人為相對人之董事長，相對人於民
    國110年3月18日召開董事會決議變更相對人捐助章程如附件
    對照表修正條文欄所示，並經主管機關新北市政府教育局以
    110年10月20日新北教社字第1101852368號函許可變更，爰
    請求裁定准予變更捐助章程等語。
三、經查，聲請人主張之前揭事實，業據其提出新北市政府教育
    局以110年10月20日新北教社字第1101852368號函、相對人1
    10年3月18日董事會會議紀錄暨簽到簿、修正前後之捐助章
    程、捐助章程修訂條文對照表及法人登記證書（109證他字
    第1027號、登記簿第99冊第57頁第2517號）等件為證，而聲
    請人聲請准予變更相對人捐助章程如附件對照表修正條文欄
    所示第5條部分，核屬與財團組織或重要之管理方法有關，
    或為維持財團目的或保存其財產之必要，且與該財團法人之
    設立精神並不違背，亦無抵觸民法有關法人之規定，主管機
    關新北市政府教育局亦同意上開變更，有前揭函文可憑，是
    聲請人聲請變更相對人捐助章程如附件對照表修正條文欄所
    示第5條，於法核無不合，應予准許。至聲請人聲請變更如
    附件對照表修正條文欄所示第15條部分，僅係增列章程修訂
    歷程，經核與財團法人捐助章程所定財團之組織不完全、重
    要管理方法不具備或維持財團之目的或保存其財產無涉，揆
    諸前開說明，屬無庸法院裁定許可之事項，僅須向主管機關
    申請許可並向法院登記處聲請辦理章程變更登記即可，無聲
    請本院准予變更之必要，是聲請人此部分之聲請，於法不合
    ，應予駁回。
四、依非訟事件法第21條第1項前段、第24條第1項規定，裁定如
    主文。
中　　華　　民　　國　　110 　年　　11　　月  　18　　日
                  民事第五庭    法　官　王唯怡
以上正本係照原本作成。
如對本裁定抗告，須於裁定送達後10日內向本院提出抗告狀，並
繳納抗告費新臺幣1,000元。
中　　華　　民　　國　　110 　年　　11　　月  　18　　日
                                書記官  鞠云彬


附件：財團法人訊連玩美教育基金會捐助章程修訂條文對照表